臺灣彰化地方法院刑事判決
                           110年度訴字第731號
公  訴  人  臺灣彰化地方檢察署檢察官     
被      告  廖昱凱




選任辯護人  林建宏律師
上列被告因加重詐欺等案件，經檢察官提起公訴（110年度偵字
第5529、5530、8027、8296、9332號）及移送併辦（110年度偵
字第10444號），本院判決如下：
    主    文
廖昱凱幫助犯洗錢防制法第十四條第一項之洗錢罪，處有期徒刑
肆月，併科罰金新臺幣貳萬元，罰金如易服勞役，以新臺幣壹仟
元折算壹日。
    犯罪事實
廖昱凱依日常生活見聞及社會經驗，已預見擔任商號人頭負責人
並將商號及商號之金融帳戶交與他人使用，由自己出面或他人持
以與資金代付代收公司簽約綁定商號之金融帳戶作為金流代收撥
付帳戶，可能幫助他人實行詐欺、製造金流斷點以掩飾、隱匿詐
欺犯罪所得來源、去向及所在，乃竟基於縱使如此，亦不違背其
本意而予容任之幫助詐欺取財、幫助一般洗錢之不確定故意，經
友人陳韋州（所涉詐欺部分，由本院他庭另案審理中）介紹，為
獲取每月新臺幣（下同）1萬元之報酬（實際已拿得3萬元報酬）
，而於民國109年9月4日在陳韋州之帶同下，成立及擔任人頭商
號「豐崎興業社」（營利事業統一編號：00000000號，下稱本件
商號）之人頭負責人，並據以向彰化商業銀行股份有限公司（下
稱彰化銀行）申辦本件商號之帳戶（戶名：豐崎興業社廖昱凱，
帳號00000000000000號帳戶，開戶日期為109年9月4日，下稱本
件帳戶）後，將本件商號大小章、及本件帳戶存摺、提款卡（下
統簡稱帳戶資料）交與陳韋州，由不詳詐欺正犯以本件商號名義
，與金恆通科技股份有限公司（下稱金恆通公司）簽立「網路代
收系統服務合約書」（下稱代收款項服務契約），向金恆通公司
租用網路代收及超商代收服務，委由金恆通公司代本件商號收取
他人之繳款後，將款項撥付至雙方約定之本件商號之本件帳戶內
。辦妥前述事項後，不詳詐欺正犯即共同基於意圖為自己不法所
有之詐欺取財及一般洗錢之犯意，於附表所示詐騙時間、以附表
所示詐騙方式，詐騙附表所示受騙人，致其等誤信為真，陷於錯
誤，而於附表所示繳費時間，依不詳詐欺正犯指示以超商代碼繳
費之方式繳費如附表所示金額，而由金恆通公司以串接代碼代收
該等款項並據以撥付至本件帳戶後，即由不詳詐欺正犯予以提領
取得，而達到其等詐欺取財及製造金流斷點以洗錢之目的。
    理    由
壹、有罪部分：
甲、證據能力部分：
    本判決下列所引用以認定被告犯罪事實之供述及非供述證據
    ，檢察官、被告及其辯護人或均同意有證據能力（本院卷一
    第68頁），或均未於言詞辯論終結前聲明異議，復查無不法
    取得之違法情事，並為證明犯罪事實存否所必要，及經本院
    踐行合法調查證據程序，是認均具有證據能力。
乙、認定犯罪事實所憑之證據及理由： 
一、上揭犯罪事實，業據被告坦承不諱，核與證人即附表所示各
    受騙人於警詢證述遭詐騙之情節大致相符，並有附表所示之
    其他證據及下列證據可佐，堪認被告任意性自白與事實相符
    ，應可採信。其幫助詐欺取財、幫助洗錢之犯行，均堪認定
    ，事證明確，應依法論科：
（一）證人陳韋州於111年4月18日另案偵訊中證稱因被告需要錢
      ，其問被告是否要兼職並介紹被告去（擔任人頭商號負責
      人），之後其帶被告成立本件商號及申設本件帳戶等情（
      臺灣彰化地方檢察署110年度偵字第12715號影卷第23至24
      頁）。　　
（二）臺中市政府經濟發展局110年4月1日中市經登字第1100015
      485號函及所附之豐崎興業社商業登記抄本、經濟部商工
      登記公示資料查詢服務（偵8027號卷第125至129頁、偵55
      29號卷第25頁）。
（三）彰化銀行作業處110年4月28日彰作管字00000000000號函
      及所附之本件帳戶客戶基本資料及交易查詢表、彰化銀行
      作業處110年11月9日彰作管字第11010010909號函及所附
      之本件帳戶交易查詢表（偵8027號卷第131至138頁、偵55
      29號卷第29至35頁、偵5530號卷第27至33頁、偵9332號卷
      第29至36頁、偵8296號卷第36至41頁、高雄市警察局鹽埕
      分局高市警鹽分偵字第11070854500號卷《下稱高雄警卷》
      第77至78頁、本院卷一第319至324頁）。
（四）金恆通公司110年10月7日函及所附之企業匯款資料、網路
      代收系統服務合約書暨被告之身分證、健保卡正反面影本
      、本件帳戶存摺封面影本（本院卷一第87至99頁）。
（五）金恆通公司111年5月20日函及說明簽約流程（本院卷二第
      101頁）。
二、核被告所為，係犯刑法第30條第1項前段、洗錢防制法第14
    條第1項之幫助洗錢罪及刑法第30條第1項前段、第339條第1
    項之幫助詐欺取財罪。其以一個提供本件商號及本件帳戶資
    料之行為，幫助詐欺正犯對多位被害人詐騙財物，同時幫助
    達成掩飾、隱匿詐欺所得真正來源、去向及所在之結果，係
    以一行為犯數幫助詐欺取財罪、幫助洗錢罪，為想像競合犯
    ，應依刑法第55條前段規定，從一重論以情節較重之幫助洗
    錢罪。其基於幫助之犯意而為本案犯行，為幫助犯，惡性及
    違法情節均較正犯為輕，爰依刑法第30條第2項之規定，按
    正犯之刑減輕之。又其於審理中已自白犯罪，爰依洗錢防制
    法第16條第2項之規定，遞減輕其刑。　
三、檢察官移送併辦部分（附表編號6）及未起訴或併辦之附表
    編號7部分，均與起訴並論罪科刑之部分有想像競合犯之裁
    判上一罪關係，而為起訴效力所及，本院自得併予審理。
四、檢察官固起訴認被告就前揭附表編號1至5所為，與詐欺集團
    成員具詐欺取財及洗錢之犯意聯絡，而為共同正犯，且能認
    識其詐欺集團成員為3人以上，而應成立刑法第339條之4第1
    項第2款之三人以上共同犯詐欺取財罪、洗錢防制法第14條
    第1項之洗錢罪。然被告於本院辯稱：我因缺錢，陳韋州說
    開公司可以賺錢，帶我去成立本件商號及申設本件帳戶，其
    後我將商號大小章及本件帳戶資料交給他，我沒有提領過該
    帳戶的款項，之前警偵訊中我說曾提領並交給「成哥」是陳
    韋州教我這樣說的，實際上沒有「成哥」這個人等語。辯護
    人則為其辯護以：被告只是單純成立本件商號並據以申辦帳
    戶提供給他人使用，違法的認識只及於幫助，提領帳戶款項
    是另有其人，不是被告，被告不是共同正犯等語。經查：
（一）並無證據顯示被告係實際向被害人等行騙之人。且被告係
      因缺錢，始在陳韋州介紹並帶同下，前往設立本件商號及
      申辦本件帳戶等情，業經被告於本院供陳在卷，核與證人
      陳韋州於111年4月18日另案偵訊所述相符（臺灣彰化地方
      檢察署110年度偵字第12715號影卷第23至24頁），堪認被
      告並非發起主導詐欺之人，所辯僅是人頭商號負責人及人
      頭帳戶提供者，確有可能。
（二）被告雖於110年3月24日、同年4月5日、同年7月2日、同年
      7月20日警詢或偵訊（按：當時陳韋州均尚未就本案為陳
      述）自承曾於109年11月25日、同年11月30日臨櫃提領本
      件帳戶款項後，交給自稱第三方支付公司派維爾科技股份
      有限公司（下稱派維爾公司）之業務綽號「成哥」之人。
      然查：
　  1.是否確有被告所稱「成哥」之人與被告接洽，除被告所述
      外，並無其他證據可資為佐，陳韋州嗣於上開111年4月18
      日供出本案相關案情時，也從未提到有「成哥」之人，僅
      提到其介紹被告擔任人頭商號負責人因而介紹「孫駿騰（
      所涉另案幫助詐欺，業經本院以109年度金訴字第72號判
      決判處罪刑在案）」給被告認識，並由其帶被告設立本件
      商號及申辦本件帳戶之情。參以被告在警偵中始終沒有供
      出陳韋州，當時所稱本件商號有實際營業販賣菸酒及飲料
      ，本件帳戶依「成哥」所述係供派維爾公司為點數交易之
      用等情（偵5529號卷第8、12、59至70頁），亦與派維爾
      公司僅係第三方支付公司，單純出租電子付款系統而提供
      代收款項服務給本件商號，與點數買賣無關（此有派維爾
      公司110年10月12日派管字第11010120002號函及所附之代
      收代付特店暨次特約商店約定書、金流付款服務契約書、
      金錢信託契約、商店資料在卷可參《本院卷一第109至137
      、179至187頁》），及本件帳戶係供詐欺正犯用作詐騙被
      害人等之洗錢的人頭帳戶使用，並非供買賣貨物進出貨款
      、買賣點數交易之用等事實均有不符，可見被告上開警偵
      所稱全然不實，其嗣於本院辯稱當時是依陳韋州所教的講
      ，應為可信，所謂「成哥」應係其虛偽杜撰之人物。
　　2.又本件帳戶之提款交易，幾乎都以現金臨櫃方式提領，其
      中大額提領部分（超過50萬元），可見取款憑條或交易傳
      票上所載之提領人，均是代理人即案外人「高炳宏」或「
      羅杰献（即羅紹瑋）」，並非被告；小額提領部分（未超
      過50萬元），因非帳戶本人提領時，不用提出證件及委託
      書，只需持帳戶存摺、印章及密碼供銀行核對，就可提領
      【此經本院當庭去電詢問彰化銀行中港分行承辦人員陳述
      在卷（其稱：銀行沒有「取款委託書」這樣的文件，臨櫃
      取款時，《未超過50萬元部分》只需核對取款人提出之存摺
      、印章及密碼，不需提出證件；提款超過50萬元，取款人
      《才》需提出自己之證件，供銀行登載於取款憑條背面，其
      中若非帳戶本人取款，則登記為代理人及登載其相關資料
      ，帳戶本人取款，則登載本人之相關資料，有本院準備程
      序筆錄可按《本院卷一第253頁》）】，也難逕認係被告提
      領，有前揭卷附本件帳戶交易查詢表（偵8027號卷第135
      至138頁、本院卷一第319至324頁）、彰化銀行中港分行1
      10年10月14日中港分行彰中港字第1100000052號函及所附
      之交易明細及臨櫃提款取款憑條照片、彰化銀行北嘉義分
      行110年10月22日彰北嘉字第1100000259號函及所附之臨
      櫃提款取款憑條照片、彰化銀行嘉義分行110年10月21日
      彰嘉義字第11000392號函及所附之借方傳票、彰化銀行北
      台中分行110年10月22日彰北中字第1100163號函及所附之
      臨櫃提款取款憑條照片、彰化銀行博愛分行110年10月26
      日彰博字第1100283號函及所附之臨櫃提款取款憑條照片
      、彰化銀行七賢分行110年10月22日彰七賢字第110226號
      函及所附之臨櫃提款交易傳票影本、彰化銀行東高雄分行
      110年10月21日彰東高字第1100181號函及所附之臨櫃提款
      取款憑條照片、彰化銀行北嘉義分行111年3月28日彰北嘉
      字第110000085號函及所附之臨櫃提款取款憑條照片、彰
      化銀行七賢分行111年3月30日彰七賢字第111058號函及所
      附之臨櫃提款交易傳票影本、彰化銀行東高雄分行111年3
      月28日彰東高字第1110078號函及所附之臨櫃提款取款憑
      條照片、彰化銀行中港分行111年3月30日彰中港字第1110
      000018號函及所附之臨櫃提款取款憑條影本及臨櫃作業關
      懷客戶提問表在卷可憑（本院卷一第191至205、255至263
      、267至271、273至275、277至283、285至287、489至491
      、493至498、199至501、503至519）。尤以本件帳戶109
      年11月25日臨櫃領款260萬元，取款憑條記載係代理人「
      高炳宏」提領，監視錄影影像上所示提領之人其頭型較為
      扁長，亦不像被告，有前揭卷附取款憑條照片、監視錄影
      翻拍照片及被告當庭所拍照片可參（本院卷一第275頁、
      卷二第41至55、113至118頁）；同年11月30日臨櫃提領40
      0萬元，交易傳票記載係代理人「高炳宏」前往提領，其
      提領之監視錄影影像已無留存，有前揭卷附交易傳票影本
      、彰化銀行七賢分行110年10月22日函可按（本院卷一第2
      77、283至2884頁）；卷內其他尚有留存監視錄影影像之
      臨櫃提領交易（即109年12月1日提領10萬9千200元），其
      監視錄影影像上所示提領之人亦難清楚辨識為被告，有監
      視錄影翻拍照片可稽（本院卷二第13至15頁）。亦足認被
      告於本院所辯其將本件商號及本件帳戶交給他人使用，並
      未提領款項之情，應屬可信，且核其所辯之情與實務上詐
      欺集團行騙多是使用他人之金融帳戶作為人頭帳戶洗錢之
      常情相符。
（三）據上，堪認被告於本院上開所辯可以採信。被告既僅提供
      本件商號及本件帳戶供詐欺正犯取得使用，嗣係由詐欺正
      犯持以與金恆通公司簽立代收款項服務契約，並向附表編
      號1至7所示被害人等行騙使其等繳費，繼經金恆通公司依
      約代收該等款項後撥付至本件帳戶後提領，被告所為即僅
      是構成要件以外之行為，乃只幫助詐欺正犯實施詐欺取財
      及洗錢犯罪甚明，且本案並無證據顯示其與實施詐欺、洗
      錢之詐欺正犯間有詐騙及洗錢之共同決意與行為分擔，即
      難認其該當詐欺取財及洗錢之共同正犯，所為應僅成立幫
      助犯。又本案依前述被告於本院、陳韋州於偵訊所述，可
      知被告接觸認知可能為詐欺正犯者，至多僅陳韋州、孫駿
      騰2人，是尚難認被告就詐欺正犯有3人以上之事有所認識
      ，即難論以其幫助3人以上共同犯詐欺取財罪。檢察官起
      訴認被告就附表編號1至5所為，應成立三人以上共同犯詐
      欺取財罪、一般洗錢罪，均有誤會。
五、爰以行為人之責任為基礎，審酌被告設立及擔任本件商號之
    人頭負責人，據以申設取得本件帳戶後，將商號大小章及本
    件帳戶資料交給他人使用，不僅幫助詐欺正犯利用以詐騙被
    害人等財物，同時幫助其等洗錢，使金流不透明，影響社會
    經濟秩序，危害金融安全，並造成社會互信受損，使不法之
    徒得藉此輕易詐取財物、隱匿真實身分及犯罪所得，減少遭
    查獲之風險，致是類犯罪更加肆無忌憚，助長犯罪之猖獗，
    已嚴重妨礙檢警追查幕後詐欺正犯之犯罪，也造成被害人等
    對詐欺正犯求償上之困難，並考量尚無證據顯示被告本身有
    實際參與詐欺取財及洗錢之正犯犯行及考量其犯罪情節、犯
    罪動機及目的（被告於本院自陳：會為本案，是因想要加減
    補貼生活費，且那時我外婆過世，我要幫忙負擔喪葬費，所
    以去跟人借錢辦喪事，也需要錢償還）、手段、被害人等被
    詐騙之金額多寡、被告前未曾因案經法院判刑（參卷附臺灣
    高等法院被告全國前案紀錄表），素行尚稱良好；其於警偵
    故意編撰「成哥」之人及本件商號有實際販售商品，本件帳
    戶是作為派維爾公司點數交易之用等情，企圖誘導錯誤的偵
    查方向，實有不該，然終能於本院坦認犯行，並與部分被害
    人（即黃維鈞、陳志強、李柏澄、葉子德）達成調解或和解
    ，及已給付部分調（和）解金（其中，已給付陳志強全部調
    解金3千元；已給付李柏澄全部和解金3千元；約定償還黃維
    鈞計5萬5千元；約定償還葉子德計3萬1千元，並與黃維鈞、
    葉子德各約定償還方式為：自110年12月起，分期按月給付2
    千元之調解金至全部清償完畢為止），有本院調解程序筆錄
    、被告與李柏澄之和解書、被告所提轉帳證明在卷可參（本
    院卷一第329至334頁、本院卷二第153至155頁）、未與其他
    被害人達成和解或賠償其等損失（其中被害人陳俊宇到庭稱
    ：不希望與被告和解；其餘未調《和》解之被害人則均未到場
    洽談）等犯後態度、暨斟酌被告自陳：我高職肄業，有食品
    加工丙級證照，未婚而無子女，跟女友租屋同住，月租金約
    5千元，現在受雇工廠擔任臨時工，月收入約2萬元，沒有負
    債等語之智識程度、家庭及生活經濟狀況，及考量被害人陳
    俊宇到庭稱：伊被騙金額雖沒有影響生活，但已影響情緒，
    我們都是辛辛苦苦賺錢，被告以公司型態騙人，牟取不法利
    益，希望受到比較嚴厲之處罰等語；被害人黃維鈞、陳志強
    、葉子德均於調解時表示不追究被告刑責，請法院從輕量刑
    ，為緩刑之宣告；被害人李柏澄和解時表示不追究被告，同
    意被告求取緩刑等一切情狀，爰量處如主文所示之刑，並就
    併科罰金部分，依刑法第42條第3項前段規定，諭知易服勞
    役之折算標準。
六、辯護人雖稱被告已坦承犯行，且積極與部分被害人和解，支
    付部分調（和）解金，故請求為緩刑之宣告等語，被告前也
    未曾因案經法院判刑，前述部分被害人亦請本院對被告為緩
    刑之宣告。然本院考量被告於本案隨意聽從他人，即設立人
    頭商號及金融帳戶給他人使用，使詐欺正犯得以利用第三方
    支付方式，詐騙被害人等繳費並據以洗錢，被告所為相較於
    單純提供個人私用帳戶之行為，造成破壞金融交易秩序之程
    度為嚴重，已有不該；其更於檢警調查時，故意編撰「成哥
    」之人及本件商號有實際販售商品，本件帳戶是作為派維爾
    公司點數交易之用等情，積極誘導錯誤的偵查方向，相較於
    只是單純否認之犯罪者，顯得遵法意識薄弱；且其犯罪迄今
    已將近2年之久，未與全部被害人達成調（和）解，也尚未
    支付完畢所有調解金；復還涉有詐欺案件，經臺灣高雄地方
    檢察署偵查中，有卷附臺灣高等法院被告全國前案紀錄表可
    按，是本院衡酌上情，認尚不宜逕對被告為緩刑之宣告。
七、被告本案所為獲得報酬3萬元，業據其陳述在卷，為其犯罪
    所得，本院審酌並未扣案，且被告已與前述部分被害人達成
    調解或和解，願支付之調（和）解金已超過其實際獲取之報
    酬，是認若仍對被告沒收其上開犯罪所得，容有過苛之虞，
    爰依刑法第38條之2第2項之規定，不予宣告沒收。　　
八、按洗錢防制法第18條第1項規定：「犯第14條之罪，其所移
    轉、變更、掩飾、隱匿、收受、取得、持有、使用之財物或
    財產上利益，沒收之」。修正理由明示：「現行條文僅限於
    沒收犯罪所得財物或財產上利益，而未及於洗錢行為標的之
    財物或財產上利益，爰予修正，並配合104年12月30日修正
    公布之中華民國刑法，將追繳及抵償規定刪除。至於洗錢行
    為本身之犯罪所得或犯罪工具之沒收，以及發還被害人及善
    意第三人之保障等，應適用104年12月30日及105年6月22日
    修正公布之中華民國刑法沒收專章之規定」。立法者將「洗
    錢行為標的之財物或財產上利益」與「犯罪所得或犯罪工具
    」之沒收，分別規定於不同條文，亦即前者應適用洗錢防制
    法第18條第1項規定，後者則適用刑法第38條以下之規定，
    足見「洗錢行為標的之財物或財產上利益」之本質，既非「
    犯罪所得」、亦非「犯罪工具」。再依刑法第38條之1第3項
    、第38條之2第2項規定之文義，該等規定之適用範圍原在處
    理「前二項之沒收」，即為第38條所規定之違禁物、犯罪工
    具、犯罪所生之物，以及第38條之1規範之犯罪所得之沒收
    。則「洗錢行為標的之財物或財產上利益」既非犯罪工具、
    亦非犯罪所得、犯罪所生之物，似有無從適用刑法第38條之
    1第3項、第38條之2第2項規定之疑慮。但從上開洗錢防制法
    第18條第1項之修法理由，可知「洗錢行為標的之財物或財
    產上利益」如有全部或一部不能沒收或不宜執行沒收之情形
    時，仍應回歸適用刑法第38條之1第3項規定追徵價額，立法
    者並未排除「洗錢行為標的之財物或財產上利益」回歸適用
    刑法沒收章節。從而，刑法第38條之2第2項規定自仍有適用
    餘地。經查：本案並無證據顯示被告曾經手本案洗錢標的之
    財產，或對該等財產曾取得任何支配占有，且其並非居於主
    導詐欺、洗錢犯罪之地位，本院認如對之諭知沒收本案洗錢
    標的之財產，尚有過苛，是就本案洗錢標的之財產，爰依刑
    法第38條之2第2項之規定，不予宣告沒收。
貳、不另為無罪之諭知：
一、公訴意旨另略以：被告自109年9月間起，加入真實姓名年籍
    不詳、綽號「成哥」所屬之對他人實施詐欺犯罪為目的，具
    有常習性、牟利性之結構性組織，因認被告另涉犯組織犯罪
    防制條例第3條第l項後段之參與犯罪組織罪等語。
二、按犯罪事實應依證據認定之，無證據不得認定犯罪事實；又
    不能證明被告犯罪者，應諭知無罪之判決，刑事訴訟法第15
     4條第2項、第301條第1項分別定有明文。又檢察官就被告
    犯罪事實，應負舉證責任，並指出證明之方法，刑事訴訟法
    第161條第1項亦有規定。因此，檢察官對於起訴之犯罪事實
    ，應負提出證據及說服之實質舉證責任。倘其所提出之證據
    ，不足為被告有罪之積極證明，或其指出證明之方法，無從
    說服法院以形成被告有罪之心證，基於無罪推定之原則，自
    應為被告無罪判決之諭知（最高法院92年度台上字第128號
    判決要旨參照）。
三、查被告係因缺錢，始在友人陳韋州介紹並帶同下，前往設立
    本件商號及申辦本件帳戶，而以幫助之犯意，提供予詐欺正
    犯取得使用於詐騙及洗錢，並無證據顯示其與實施詐騙及洗
    錢之正犯間有犯意聯絡及行為分擔，已如前述，且無證據顯
    示其有加入詐欺正犯所組之以對他人實施詐欺犯罪為目的，
    具有常習性、牟利性之結構性組織。是檢察官所舉之證據尚
    未能說服本院形成被告參與犯罪組織為有罪之確信心證，復
    查無其他積極證據足以證明其此部分犯行，其此部分之犯罪
    即屬不能證明，本應為無罪之諭知，然因起訴意旨認此部分
    如成立犯罪，與上開起訴並論罪科刑之附表編號1部分，具
    想像競合之裁判上一罪關係，本院乃就此爰不另為無罪之諭
    知。
據上論斷，依刑事訴訟法第299條第1項前段，判決如主文。
本案經檢察官鄭安宇提起公訴，檢察官林士富到庭執行職務。
中　　華　　民　　國　　111 　年　　8 　　月　　3 　　日
                  刑事第五庭  審判長法  官  周淡怡  
                                    法   官  陳德池
                                    法  官  吳芙如 
以上正本證明與原本無異。
如不服本判決應於收受判決後20日內向本院提出上訴書狀，並應
敘述具體理由。其未敘述上訴理由者，應於上訴期間屆滿後20日
內向本院補提理由書( 均須按他造當事人之人數附繕本) 「切勿
逕送上級法院」。
告訴人或被害人對於判決如有不服具備理由請求檢察官上訴者，
其上訴期間之計算係以檢察官收受判決正本之日期為準。
中　　華　　民　　國　　111 　年　　8 　　月　　3 　　日
                                    書記官  楊蕎甄

附錄本案論罪科刑法條全文：
洗錢防制法第14條
有第二條各款所列洗錢行為者，處7年以下有期徒刑，併科新臺
幣5百萬元以下罰金。
前項之未遂犯罰之。
前二項情形，不得科以超過其特定犯罪所定最重本刑之刑。
中華民國刑法第339條第1項（普通詐欺罪）
意圖為自己或第三人不法之所有，以詐術使人將本人或第三人之
物交付者，處5年以下有期徒刑、拘役或科或併科50萬元以下罰
金。　
附表：　
編號 受騙人 詐騙時間及方式 （民國） 繳費時間 （民國） （均109年） 金額 （新臺幣） 證據 1 黃維鈞 不詳真實身分之詐欺正犯於109年9月5日晚間8時許起，透過交友軟體「SweetRing」帳號「童」及通訊軟體「Line」帳號「童」、「羅德強」與黃維鈞聯繫，佯以網路投資名義，請黃維鈞繳費下注投資，致其誤信為真，陷於錯誤，而依詐欺正犯指示以超商代碼繳費方式，於右列時間，繳費右列金額，而為金恆通公司代收後，將該款項撥至本件帳戶。 10月13日下午4時18分 2萬元  1.黃維鈞警詢筆錄 （偵8027號卷第285至289頁） 2.超商代收款專用繳款證明、通訊軟體對話擷圖、金恆通公司電子郵件所附串接系統商及代碼代收資訊 （偵8027號卷第291、295至305頁）    10月13日下午4時19分 2萬元      10月13日下午4時23分 2萬元      10月13日下午4時23分 1萬5千元      10月14日下午3時52分 1萬5千元      10月14日下午3時52分 1萬5千元   2 陳志強 不詳真實身分之詐欺正犯於109年11月7日，透過臉書網站帳號「葳心」與陳志強聯繫，佯以幫忙操作投資之名義，請陳志強加入投資網站及繳費投資，致其誤信為真，陷於錯誤，而依詐欺正犯指示以超商代碼繳費方式，於右列時間，繳費右列金額，而為金恆通公司代收後，將該款項撥至本件帳戶。 11月7日下午2時45分 3千元 1.陳志強警詢筆錄 （偵5529號卷第15至17頁）　 2.金恆通公司電子郵件所附串接系統商及串接代碼代收資訊、超商代收款專用繳款證明、通訊軟體對話擷圖影本 （偵5529號卷第21至24、47至51頁） 3 李柏澄 不詳真實身分之詐欺正犯於109年11月14日，透過「臉書」網站及通訊軟體「Messenger」帳號「連同葉」與李柏澄聯繫，佯以出售有329種造型之遊戲帳號給李柏澄，致其誤信為真，陷於錯誤，而依詐欺正犯指示以超商代碼繳費方式，於右列時間，繳費右列金額用以支付價款，該款項經金恆通公司代收後，將之撥至本件帳戶。 11月15日上午10時50分 3千元 1.李柏澄警詢筆錄 （偵5530號卷第15至17頁）　 2.金恆通公司電子郵件所附串接系統商及串接代碼代收資訊、通訊軟體對話擷圖、超商補單列印服務繳款單 （偵5530號卷第21、35至45頁） 4 江益瑋 不詳真實身分之詐欺正犯於109年11月25日前之11月間，透過通訊軟體「Line」帳號「余妍樂」、「羅德強」與江益瑋聯繫，佯以遊戲投資之名義，請江益瑋繳費買遊戲幣投資，致其誤信為真，陷於錯誤，而依詐欺正犯指示以超商代碼繳費方式，於右列時間，繳費右列金額，而為金恆通公司代收後，將該款項撥至本件帳戶。 11月20日下午6時45分 2萬元  1.江益瑋警詢筆錄 （偵9332號卷第51至53頁） 2.超商繳費明細、代收款專用繳款證明、金恆通公司電子郵件所附串接系統商及代碼代收資訊 （偵9332號卷第59至64頁）    11月20日下午6時46分 2萬元     11月20日下午6時47分 2萬元     11月20日下午6時53分 2萬元     11月20日下午6時57分 2萬元     11月25日下午6時1分 2萬元     11月25日下午6時1分 2萬元     11月25日下午6時7分 2萬元     11月25日下午6時8分 1萬元  5 莊凱敦 不詳真實身分之詐欺正犯於109年11月16日下午4時許起，透過交友軟體「Lemo」帳號「yoyo」及通訊軟體「Line」帳號「yoyo」、「葉國正」、「羅德強」、「陳庭訓」與莊凱敦聯繫，佯以網路賺錢名義，請莊凱敦在網路平台註冊帳號及繳費投資，致其誤信為真，陷於錯誤，而依詐欺正犯指示以超商代碼繳費方式，於右列時間，繳費右列金額，而為金恆通公司代收後，將該款項撥至本件帳戶。 11月22日下午5時13分 1千元  1.莊凱敦警詢筆錄 （偵8296號卷第15至18頁） 2.超商繳費明細、代收款繳款證明、補單列印服務繳費單、金恆通公司電子郵件所附串接系統商及代碼代收資訊、通訊軟體對話擷圖 （偵8296號卷第19、27至34、43至70頁）    11月23日下午5時28分 3千元     11月24日上午7時41分 3千1百元     11月25日下午6時43分 2萬元     11月25日下午6時44分 1萬元  6 葉子德 不詳真實身分之詐欺正犯於109年10月5日，透過交友軟體Tinder及通訊軟體LINE，分別以暱稱「品潔」、「夏潔」、「香伶（指導）」、「Mr.kevin主任」與葉子德聯繫，佯以上網投資下注，一定獲利為由，請葉子德繳費投資，致其誤信為真，陷於錯誤，而依詐欺正犯指示以超商代碼繳費方式，於右列時間，繳費右列金額，而為金恆通公司代收後，將該款項撥至本件帳戶。 10月17日晚上9時44分 2萬元 1.葉子德警詢筆錄 （偵10444號卷第11至13頁） 2.超商代收款專用繳款證明、金恆通公司電子郵件所附串接系統商及代碼代收資訊、通訊軟體對話擷圖、詐欺正犯暱稱之帳號網頁 （偵10444號卷第23至28、33至41頁）    10月17日晚上9時51分 2萬元     10月17日晚上9時55分 2萬元     10月17日晚上9時59分 2千元  7 陳俊宇 不詳真實身分之詐欺正犯於109年10月間，透過通訊軟體「LINE」，以暱稱「Allen」與陳俊宇聯繫，佯以網站上投資，一定獲利為由，請陳俊宇繳費投資，致其誤信為真，陷於錯誤，而依詐欺正犯指示於右列時間，繳費右列金額，至「金恆通公司」代收後，再將款項撥至本件帳戶。 10月19日晚上10時25分 1萬元 1.陳俊宇警詢陳述 （高雄市警察局鹽埕分局高市警鹽分偵字第11070854500號卷第11至15頁） 2.通訊軟體對話擷圖及超商代收款專用繳款證明翻拍照片、金恆通公司電子郵件所附串接系統商及代碼代收資訊 （同上警卷第51至63、69至71頁）    10月24日下午1時4分 1萬元